---
title: "Đề tài: Phân tích và đưa ra các giải pháp để cải thiện các chiến dịch marketing"
author: "Nhom09"
date: "2022-12-17"
output: html_document
---

```{r setup, include=FALSE}
knitr::opts_chunk$set(echo = FALSE)
```


```{r, include = FALSE}
library(tidyverse)
library(plyr)
library(ggplot2)
library(gridExtra)
library(cowplot)
library(dplyr)
library(Metrics)
library(caTools)
library(stargazer)
```

- Phần 1: Thông tin về project

  + 1.1 Bài toán 
    - Có mối quan hệ giữa khu vực và sự chấp nhận của 1 chiến dịch (chiến dịch mới nhất) ? (chi-squared)
    - Có mối quan hệ giữa những người có con hoặc không có con và sự chấp nhận chiến dịch thành công nhất hay không ? (chi-squared)
    - Dự đoán tổng chi tiêu của khách hàng dựa trên thu nhập cá nhân, số lần mua hàng theo các phương thức, …
    - Dự đoán khả năng chấp nhận chiến dịch của khách hàng dựa vào lượt mua hàng, thu nhập, tình trạng hôn nhân, số con trong gia đình,…


```{r, include = FALSE}
#marketing_data <- read.csv("./marketing_data.csv")
marketing_data <- read.csv("D:/Nam_3_ki_1/lap_trinh_R/BAI TAP/marketing_data.csv")
```
  + 1.2 Tập dữ liệu, input, output của bài toán
    -  Những biến trong tập dữ liệu:

```{r}
colnames(marketing_data)
```
- Phần 2 - Giải pháp

  + 2.1. Phân tích sơ bộ:
    - Lọc sạch dữ liệu 
```{r ,include= FALSE}
convertIncome = function(income){
  income <- gsub('[$., ]', '', income)
  for(i in 1:length(income)){
    income[i] <- substring(income[i], 1, nchar(income[i])-2)
  }
  income <- as.integer(income)
  return(income)
}
convertToYear = function(date){
  for(i in 1:length(date)){
    if(nchar(date[i]) == 8){
      date[i] <- substring(date[i], 5, nchar(date[i]))
    }
    else if(nchar(date[i]) == 9){
      date[i] <- substring(date[i], 6, nchar(date[i]))
    }
    else{
      date[i] <- substring(date[i], 7, nchar(date[i]))
    }
  }
  date <- as.numeric(date)
  return(date)
}
marketing_data$Income <- convertIncome(marketing_data$Income)
```

    - Loại bỏ các cột không cần thiết và giá trị null

```{r}
df_num<-select_if(marketing_data,is.numeric)%>%select(-ID)
df_num_p<-df_num%>%gather(variable,values,1:23)

```

```{r}
remove_outliers <- function(x, na.rm = TRUE, ...) {
  qnt <- quantile(x, probs=c(.25, .75), na.rm = na.rm, ...)
  H <- 1.5 * IQR(x, na.rm = na.rm)
  y <- x
  y[x < (qnt[1] - H)] <- NA
  y[x > (qnt[2] + H)] <- NA
  y
}
marketing_data$Income <- remove_outliers(marketing_data$Income)
marketing_data$MntWines <- remove_outliers(marketing_data$MntWines)
marketing_data$MntFruits <- remove_outliers(marketing_data$MntFruits)
marketing_data$MntMeatProducts <- remove_outliers(marketing_data$MntMeatProducts)
marketing_data$MntFishProducts <- remove_outliers(marketing_data$MntFishProducts)
marketing_data$MntSweetProducts <- remove_outliers(marketing_data$MntSweetProducts)
marketing_data$MntGoldProds <- remove_outliers(marketing_data$MntGoldProds)
```




   - Trực quan hoá dữ liệu xây dựng mô hình hồi quy logistic

```{r ,echo = FALSE}

data_1<- na.omit(marketing_data)
set.seed(123)
sample <- sample.split(marketing_data , SplitRatio = 0.7)
X_train <- subset(marketing_data, sample == TRUE)
X_test <- subset(marketing_data, sample == FALSE)

```
```{r , echo=FALSE}
model4 <- glm(formula = Response ~Income+Education+Recency+MntWines+MntFruits+MntMeatProducts+MntFishProducts+MntSweetProducts+MntGoldProds+NumDealsPurchases+NumWebPurchases+NumCatalogPurchases+NumStorePurchases+NumWebVisitsMonth,family = "binomial" ,data = X_train)
summary(model4)
```


- Trực quan hoá : Tỷ lệ chấp nhận các chiến dịch tiếp thị theo từng khu vực ?

```{r, echo=FALSE, warning=FALSE}
df_campaigns<-marketing_data%>%
  select(Country,AcceptedCmp1,AcceptedCmp2,AcceptedCmp3,AcceptedCmp4,AcceptedCmp5)%>%
  group_by(Country)%>%
  summarise_all(funs(mean))%>%
  gather(.,Campaign,Acceptance_rate,"AcceptedCmp1":"AcceptedCmp5")

ggplot(data =df_campaigns ,aes(x=Country,y=Acceptance_rate,fill=Campaign))+
  geom_col(position="stack",width=0.5)+
  scale_fill_brewer(palette = "RdGy")+
  scale_y_continuous(labels=scales::percent)+
  ggtitle("Acceptance rate of Campaigns across Countries") 
```



- 2. Các thuật toán/mô hình nhóm đã thử nghiệm:

  +   Linear model
  
  +   Logistic model
  
  +   Chi-squared (kiếm định )

Phần 3: Kết quả sơ bộ
- Theo quan sát mô hình hồi quy, các biến ảnh hưởng đến chiến dịch là: NumWebVisitsMonth NumStorePurchases,MntMeatProducts, MntGoldProds, MntWines,Recency
- Từ biểu đồ trên,ta có thể thấy rằng tỷ lệ chấp nhận của các chiến dịch 1,3,4,5 trên khắp tất cả các quốc gia gần gần giống nhau (ngoại trừ quốc gia ME) 
- Có 3 vùng "AUS", "ME", "US" chưa chấp nhận chiến dich số 2 ta nên đề xuất chiến dịch tương ứng để tăng tỉ lệ chấp nhận trên các quốc gia 
Phần 4: Kế hoạch tiếp theo

- Kế hoạch

  + Phát triển thêm Hồi quy Logistic, hồi quy tuyến tính 
  
  + Phân tích sự khác nhau giữa những quốc gia phát triển và đang phát triển
  
  + Sử dụng mỗi mô hình cho những những kết quả dự đoán kết quả 
